【裁判字號】    92,訴,38
【裁判日期】    920213
【裁判案由】    毒品危害防制條例
【裁判全文】
臺灣板橋地方法院刑事判決                            九十二年度訴字第三八號
    公  訴  人  臺灣板橋地方法院檢察署檢察官
    被      告  甲○○
右列被告因違反毒品危害防制條例案件，經檢察官提起公訴（九十一年度毒偵字第三
八九○號)，本院判決如左：
    主  文
甲○○施用第一級毒品，累犯，處有期徒刑捌月。
扣案之海洛因壹包（淨重零點壹肆公克）沒收銷燬之。
    事    實
一、甲○○曾因違反麻醉藥品管理條例案件，前經台灣台北地方法院判處有期徒刑六
    月，嗣經台灣高等法院於民國（下同）八十一年五月二十一日撤銷改判有期徒刑
    五年，並經最高法院於八十一年七月十五日駁回上訴確定；復因違反麻醉藥品管
    理條例案件，於八十二年三月二十六日經台灣士林地方法院判處有期徒刑六月確
    定。上開二案接續執行於八十三年十一月三日假釋出獄後，再因違反麻醉藥品管
    理條例案件，經台灣高等法院判處有期徒刑七月確定，並經法院裁定撤銷上開假
    釋；嗣該案與前撤銷假釋案件接續執行，而於九十年三月十一日縮短刑期假釋期
    滿執行完畢。又甲○○前因施用第二級毒品安非他命案件，經台灣宜蘭地方法院
    裁定送觀察、勒戒後，認無繼續施用毒品之傾向，由台灣宜蘭地方法院於八十七
    年十月二十二日以八十七年度易字第二二五號判決免刑確定；復因連續施用第一
    級毒品海洛因、第二級毒品安非他命，經本院依聲請以九十年度毒聲字第一八九
    八號裁定送觀察、勒戒後，認有繼續施用毒品之傾向，再經本院依聲請以九十年
    度毒聲字第三四五三號裁定送強制戒治，並經臺灣板橋地方法院檢察署檢察官以
    九十年度毒偵緝字第五八九號、第五九○號提起公訴及移送併辦（九十年度毒偵
    字第三七三七號），經本院以九十年度訴字第一七七二號判處應執行有期徒刑一
    年八月，其上開強制戒治並於九十一年八月三十日執行期滿。詎甲○○猶不知悛
    悔，明知海洛因及安非他命分別係毒品危害防制條例第二條第二項第一款、第二
    款所列之第一級毒品與第二級毒品，不得施用、持有，竟復基於施用第一級毒品
    海洛因與第二級毒品安非他命之犯意，於九十一年十月三十一日上午某時，在臺
    北縣三重市○○路○段三四巷十六弄七號二樓住處，以同時將第一級毒品海洛因
    與第二級毒品安非他命置於吸食器內，再以火置其下方燒烤使海洛因、安非他命
    產生煙霧之方式，施用第一級毒品海洛因與第二級毒品安非他命一次，而三犯施
    用毒品犯行。嗣為警於九十一年十月三十一日晚上十一時許，在臺北縣三重市○
    路○街一號二樓查獲，並扣得第一級毒品海洛因一包（淨重零點一四公克）。
二、案經臺北市政府警察局大安分局報請臺灣板橋地方法院檢察署檢察官偵查起訴。
    理  由
一、右揭施用安非他命及海洛因之事實，業據被告甲○○於偵查及本院審理時坦承不
    諱，並有第一級毒品海洛因一包（淨重零點一四公克）扣案足資佐證，而上開扣
    案物確為第一級毒品海洛因之事實，有法務部調查局九十一年十二月三日鑑定通
    知書一件附卷足佐。又被告於前開時地經警查獲時所採集之尿液經送鑑定結果，
    確呈嗎啡與安非他命陽性反應，有台北市立療養院九十一年十一月十三日煙毒尿
    液檢驗報告書一紙附卷可稽。再參以海洛因於人體內會代謝成嗎啡，因此涉嫌海
    洛因之施用者係檢驗其尿液中之嗎啡反應等情，為本院職務上已知之事實，被告
    亦自承其係施用海洛因，足見被告於上述時地所施用者除安非他命外，尚包括海
    洛因無訛。又依本院歷來審判經驗得知，海洛因及安非他命之吸食方式，依施用
    者之使用習慣而有所不同，並無一定模式可循，確有施用者將二者同置於吸食器
    內施用之可能，是被告於本院審理時堅稱係同時將海洛因與安非他命混合同置於
    吸食器內並燒烤成煙而吸食該氣體等語，應非無可能，足見被告前開之自白，應
    與事實相符。又查，被告前因施用第二級毒品安非他命案件，經台灣宜蘭地方法
    院裁定送觀察、勒戒後，認無繼續施用毒品之傾向，由台灣宜蘭地方法院於八十
    七年十月二十二日以八十七年度易字第二二五號判決免刑確定；復因連續施用第
    一級毒品海洛因、第二級毒品安非他命，經本院依聲請以九十年度毒聲字第一八
    九八號裁定送觀察、勒戒後，認有繼續施用毒品之傾向，再經本院依聲請以九十
    年度毒聲字第三四五三號裁定送強制戒治，並經臺灣板橋地方法院檢察署檢察官
    以九十年度毒偵緝字第五八九、五九○號提起公訴及移送併辦（九十年度毒偵字
    第三七三七號），經本院以九十年度訴字第一七七二號判處應執行有期徒刑一年
    八月，其上開強制戒治並於九十一年八月三十日執行期滿之事實，有臺灣高等法
    院被告全國前案紀錄表、臺灣高等法院檢察署刑案紀錄簡覆表、臺灣宜蘭地方法
    院八十七年度易字第二二五號判決書、臺灣板橋地方法院檢察署檢察官九十年度
    毒偵緝字第五八九號、第五九○號起訴書、本院九十年度訴字第一七七二號判決
    書各一件在卷可稽。從而，本件事證明確，被告同時施用海洛因及安非他命之犯
    行，堪以認定，應依法論科。
二、查海洛因與安非他命依其成癮性、濫用性及對社會危害性之程度，已分別為毒品
    危害防制條例第二條第二項第一款、第二款列為第一級毒品與第二級毒品。核被
    告施用第一級與第二級毒品之犯行，所為核係犯毒品危害防制條例第十條第一項
    施用第一級毒品罪與同條例第十條第二項施用第二級毒品罪。又被告非法持有第
    一級毒品與第二級毒品之低度行為，已分別為其施用第一級毒品與第二級毒品之
    高度行為所吸收，皆不另論罪。又被告係以一行為同時觸犯施用第一級毒品與第
    二級毒品之二罪，為想像競合犯，應從施用第一級毒品之重罪處斷，公訴人起訴
    書認二罪應分論併罰，尚有未洽，附此說明。又被告前有如事實欄所述之犯罪科
    刑及執行情形，有臺灣高等法院被告全國前案紀錄表、臺灣高等法院檢察署刑案
    紀錄簡覆表各一件在卷可稽，其於有期徒刑執行完畢後五年內，再犯有期徒刑以
    上之本罪，為累犯，應依刑法第四十七條規定，加重其刑。爰審酌被告曾因施用
    毒品經送勒戒所觀察、勒戒及戒治後，仍未能戒斷其施用毒品之惡習，再犯本件
    犯行，惟因施用毒品均僅係戕害其自己身心並無加害他人，再衡量其施用毒品時
    間之長短，及犯罪之動機、目的、手段、犯後態度等一切情狀，量處如主文所示
    之刑，以示懲儆。
三、扣案之海洛因一包（淨重零點一四公克），係屬第一級毒品，不問屬於犯人與否
    ，應依毒品危害防制條例第十八條第一項前段之規定宣告沒收銷燬之。
據上論斷，應依刑事訴訟法第二百九十九條第一項前段，毒品危害防制條例第十條第
一項、第二項、第十八條第一項前段，刑法第十一條前段、第五十五條、第四十七條
，判決如主文。
本案經檢察官張慶林到庭執行職務。
中      華      民      國      九十二      年     二     月    十三    日
                                臺灣板橋地方法院刑事第四庭
                                    法  官    白  光  華
右正本證明與原本無異。
如不服本判決，應於判決送達後十日內向本院提出上訴狀 (應附繕本) ，上訴於臺灣
高等法院。
                                    書記官    劉  怡  君
中      華      民      國     九十二     年      二      月    十三    日
附錄本案論罪科刑法條全文：
毒品危害防制條例第十條：
施用第一級毒品者，處六月以上五年以下有期徒刑。
施用第二級毒品者，處三年以下有期徒刑。


司法院資訊處製作；財團法人民間司法改革基金會備份。
